【裁判字號】    92,交聲,1249
【裁判日期】    921118
【裁判案由】    交管條例聲異
【裁判全文】
臺灣板橋地方法院交通事件裁定                  九十二年度交聲字第一二四九號
    原處分機關  交通部公路總局臺北區監理所板橋監理站
    異  議  人  甲○○
    即受處分人          國民
右列受處分人因違反道路交通管理處罰條例案件，對於交通部公路總局臺北區監理所
板橋監理站於九十二年七月十日所為之處分（原處分案號：板監違字第裁四一－ＣＲ
0000000號），聲明異議，本院裁定如左：
        主  文
原處分撤銷。
甲○○汽車駕駛人停車時，在禁止臨時停車處所停車，處罰鍰新臺幣壹仟貳佰元。
        理  由
一、聲明異議意旨略以：異議人即受處分人甲○○主張伊所有之車牌號碼為ＦＢ－七
    四八一號自用小客車，因在臺北縣永和市福和橋下涵洞停車，而經警舉發，因伊
    都於半夜烏黑時，去該涵洞停車，一停就多日，才再去開車，從舉發所附之採證
    照片可見停車處是四處漆黑，而且使用閃光燈才能拍照，照片中也可看出是無路
    燈的地點，且地上違停線已「破損難辨」，停車處四處垃圾，拍照前還先把違停
    線上的垃圾撥開，由照片中可知，地上的違停線於黑夜中根本看不到，爰請求撤
    銷原處分云云。
二、按汽車駕駛人停車時，有在禁止臨時停車處所停車情形者，處新臺幣（下同）六
    百元以上一千二百元以下罰鍰，道路交通管理處罰條例第五十六條第一項第一款
    定有明文。
三、經查，異議人甲○○所有之車牌號碼為ＦＢ－七四八一號自用小客車，於民國九
    十一年十月二十五日零時二十九分許，在臺北縣永和市福和橋涵洞內（路邊劃有
    禁止臨時停車之紅線）停車，而經警當場拍照對汽車所有人（即異議人）逕行舉
    發之事實，為異議人於聲明異議狀內所坦承，並有現場照片二張、臺北縣政府警
    察局舉發違反道路交通管理事件通知單（簡稱通知單）、臺北縣政府警察局永和
    分局九十二年四月二十一日函各一份附卷可稽。矧依上開現場照片，異議人所有
    之上開車輛確實停放在臺北縣永和市福和橋涵洞內，該處之路邊劃有禁止臨時停
    車之紅（實）線，且該紅（實）線（即異議人所指之違停線）亦無異議人所稱達
    破損難辨或遭垃圾覆蓋不見之程度，況就一般經驗法則而言，福和橋下之涵洞應
    非供停車之處所，異議人既有違規，則異議人縱因停車時係夜間而有疏於注意之
    情形，亦不能據此免責，是異議人所為之上開辯解，尚無足採。本件異議雖無理
    由，惟原處分機關認異議人「停車位置不依規定」而援引道路交通管理處罰條例
    第五十六條第一項第九款（按係：停車時間、位置、方式、車種不依規定者）之
    規定予以裁處罰鍰，尚有未合，爰裁定將原處分撤銷，並自為裁定處罰異議人如
    主文第二項所示，用期適法
四、依道路交通案件處理辦法第二十條前段，裁定如主文。
中      華      民      國    九十二    年      十一    月      十八    日
                                      臺灣板橋地方法院交通法庭
          法  官  楊  千  儀
右正本證明與原本無異。
如不服本裁定，應於送達後五日內，向本院提出抗告狀。
                                          書記官  吳  河  東
中      華      民      國    九十二    年      十一    月      十八    日


司法院資訊處製作；財團法人民間司法改革基金會備份。
